臺灣高等法院刑事判決
109年度上訴字第3479號
上  訴  人  
即  被  告  楊月珍



上列上訴人即被告因傷害等案件，不服臺灣士林地方法院109年
度審訴字第553號，中華民國109年7月27日第一審判決（起訴案
號：臺灣士林地方檢察署109年度偵字第7866號，移送併辦案號
：臺灣士林地方檢察署109年度偵字第11776號），提起上訴，本
院判決如下：
    主      文
原判決撤銷。
楊月珍犯傷害罪，處拘役伍拾日，如易科罰金，以新臺幣壹仟元
折算壹日。又犯公然侮辱罪，處罰金新臺幣貳仟元，如易服勞役
，以新臺幣壹仟元折算壹日。 
    事實及理由
壹、經本院審理結果，認第一審以上訴人即被告楊月珍（下稱被
    告）犯刑法第277條第1項之傷害罪、同法第309條第1項之公
    然侮辱罪，除證據部分補充「被告於本院準備程序及審理時
    之自白」，且補充後述就量刑部分須撤銷原判決之理由外，
    其餘認事、用法均無不當，並引用第一審判決書記載之事實
    、證據及理由（如附件，含所引檢察官起訴書）。
貳、量刑
    爰審酌被告僅因細故與告訴人江琱琱發生爭執，不思以理性
    溝通解決問題，竟持無線麥克風毆打告訴人成傷，並口出穢
    語公然侮辱告訴人，實屬可議；惟念及被告犯後已能坦承犯
    行，且於本院準備程序及審理時均當庭向告訴人鞠躬道歉，
    並分別於本院準備程序時攜帶新臺幣（下同）3萬元、審理
    時攜帶5萬元，願一次給付告訴人以達成和解，惟告訴人仍
    表示不願和解，本院斟酌此情，並參酌本件犯罪所生之危害
    程度，暨被告為國中畢業之智識程度、喪偶、目前從事服務
    業、在外租屋之生活狀況等一切情狀，分別量處如主文第2
    項所示之刑，並諭知易科罰金及易服勞役之折算標準，以資
    懲儆。
參、撤銷原判決之理由
    原審依卷內事證，對被告論罪科刑，固非無見。惟原審既未
    及審酌上開被告於本院準備程序及審理時向告訴人鞠躬道歉
    ，並攜帶款項欲與告訴人和解之情，其量刑即有未洽，是被
    告就此部分上訴所為指摘，乃有理由，自應由本院予以撤銷
    改判。
據上論斷，應依刑事訴訟法第369條第1項前段、第364條、第299
條第1項前段、第373條，判決如主文。
本案經檢察官王碧霞提起公訴，被告上訴後，檢察官鄧媛到庭執
行職務。
中　　華　　民　　國　　109 　年　　11　　月　　24　　日
                  刑事第四庭    審判長法　官  陳筱珮
                                      法　官  陳玉雲
                                      法　官  吳元曜
以上正本證明與原本無異。
公然侮辱罪部分不得上訴。
傷害罪部分如不服本判決，應於收受送達後20日內向本院提出上
訴書狀，其未敘述上訴之理由者並得於提起上訴後20日內向本院
補提理由書（均須按他造當事人之人數附繕本）「切勿逕送上級
法院」。
                                      書記官  黃亮潔
中　　華　　民　　國　　109 　年　　11　　月　　24　　日
附錄：本案論罪科刑法條全文　　　　　　　　　　　　　　　
中華民國刑法第277條
傷害人之身體或健康者，處5年以下有期徒刑、拘役或50萬元以
下罰金。
犯前項之罪，因而致人於死者，處無期徒刑或7年以上有期徒刑
；致重傷者，處3年以上10年以下有期徒刑。

中華民國刑法第309條
公然侮辱人者，處拘役或9千元以下罰金。
以強暴犯前項之罪者，處1年以下有期徒刑、拘役或1萬5千元以
下罰金。
　
附件：臺灣士林地方法院109年度審訴字第553號刑事判決（含所
      引臺灣士林地方檢察署檢察官109年度偵字第7866號起訴
      書）
　　　
　　　
臺灣士林地方法院刑事判決
                                    109年度審訴字第553號
公　訴　人　臺灣士林地方檢察署檢察官
被　　　告　楊月珍　女　57歲（民國00年0月00日生）
                    住○○市○○區○○路000巷00號
                    身分證統一編號：Z000000000號
上列被告因傷害等案件，經檢察官提起公訴（109 年度偵字第78
66號）暨移請併案審理（109 年度偵字第11776 號），被告於本
院準備程序時就被訴事實為有罪之陳述，經本院合議庭裁定由受
命法官獨任行簡式審判程序審理，並判決如下：
    主  文
楊月珍犯傷害罪，處有期徒刑參月，如易科罰金，以新臺幣壹仟
元折算壹日；又犯公然侮辱罪，處罰金新臺幣參仟元，如易服勞
役，以新臺幣壹仟元折算壹日。
    犯罪事實及理由
一、本件犯罪事實及證據，除均引用檢察官起訴書之記載（如附
    件）外，另補充證據如下：被告楊月珍於本院民國（下同）
    109 年7 月13日準備程序及審理時所為之自白。
二、核被告所為，分別係犯刑法第277 條第1 項之傷害罪、同法
    第309 條第1 項之公然侮辱罪。又被告所犯上開2 罪，犯意
    各別，行為互殊，應予分論併罰。至檢察官移請併辦部分，
    因與本件已起訴部分，為事實上之同一案件，本院自得併予
    審理，附此敘明。爰審酌被告僅因細故與告訴人江琱琱發生
    爭執，不思以理性溝通解決問題，竟持無線麥克風毆打告訴
    人致其受有如起訴書犯罪事實欄一所載之傷害，並口出穢語
    公然侮辱告訴人，所為固屬可議，惟念及其犯後已能坦承犯
    行，然被告迄今未能與告訴人達成和解或賠償告訴人所受損
    害，並參酌本件犯罪所生之危害程度，暨被告為國中畢業之
    智識程度、喪偶、目前從事服務業、在外租屋之生活狀況等
    一切情狀，分別量處如主文所示之刑，並諭知易科罰金及易
    服勞役之折算標準，以資懲儆。
三、至未扣案之無線麥克風1 支，雖係被告供本件傷害犯行所用
    之物，業據被告供承在卷，惟據被告於警詢時供稱該物品係
    在聚星音樂會所點歌時拿的等語（見偵查卷第8 至9 頁），
    衡諸常情該物品應係聚星音樂會所所有，則該物品既非被告
    所有之物，亦非屬違禁物，故不予宣告沒收或追徵，亦一併
    敘明。
據上論斷，應依刑事訴訟法第273 條之1 第1 項、第299 條第1
項前段、第310 條之2 、第454 條第2 項，刑法第277 條第1 項
、第309 條第1 項、第41條第1 項前段、第42條第3 項前段，刑
法施行法第1 條之1 第1 項，判決如主文。
本案經檢察官王碧霞提起公訴及檢察官周芝君移請併辦，由檢察
官林嘉宏到庭執行職務。
中    華    民    國   109    年    7     月    27    日
                  刑事第九庭法  官  李育仁
以上正本證明與原本無異。
如不服本判決，應於判決送達後20日內，向本院提出上訴狀，並
應敘述具體內容，其未敘述上訴理由者，應於上訴期間屆滿後20
日內向本院補提理由書。
                            書記官  丁梅芬
中　　華　　民　　國　 109　　年　　7 　　月　　29　　日
附錄本案論罪科刑法條全文：
刑法第277條
傷害人之身體或健康者，處5 年以下有期徒刑、拘役或50萬元以
下罰金。
犯前項之罪，因而致人於死者，處無期徒刑或7 年以上有期徒刑
；致重傷者， 處3 年以上10年以下有期徒刑。
第 309 條
公然侮辱人者，處拘役或9 千元以下罰金。
以強暴犯前項之罪者，處1 年以下有期徒刑、拘役或1 萬5 千元
以下罰金。
附件：
臺灣士林地方檢察署檢察官起訴書
                                     109年度偵字第7866號
    被　　　告　楊月珍　女　57歲（民國00年0月00日生）
                        住○○市○○區○○路000巷00號
                        國民身分證統一編號：Z000000000號
上列被告因傷害等案件，已經偵查終結，認應該提起公訴，茲將
犯罪事實及證據並所犯法條分敘如下：
        犯罪事實
一、楊月珍與江琱琱初識不久，於民國109 年3 月30日下午5 時
    30分許，共同與其餘友人張嘉鈴等人前往臺北市○○區○○
    ○路0 段000 號「聚星音樂會所」唱歌，楊月珍因點歌之細
    故與江琱琱發生爭執，竟基於傷害之犯意，持無線麥克風砸
    江琱琱右眼，致江琱琱受有右眼旁臉部瘀腫合併撕裂傷之傷
    害，並出言以：「幹你娘」等語辱罵江琱琱，使江琱琱受辱
    。
二、案經江琱琱訴由臺北市政府警察局士林分局報告偵辨。
        證據並所犯法條
一、證據清單暨待證事實

編號 證據名稱 待證事實 一 被告楊月珍於警詢及偵查中之供述 供稱確實有在上述時、地，拿麥克風打到告訴人江琱琱成傷之事實，但辯稱係不小心敲到告訴人等語；惟由告訴人檢附之傷單上所載傷勢，告訴人眼部旁有瘀腫合併撕裂傷，若非使用相當力道應不致於造成瘀腫併撕裂傷，因之被告應非不小心所致，被告所辯尚不可信。 二 告訴人於警詢及偵查中之供述 證明於上開時、地，被告持麥克風砸傷伊右眼之事實及被告亦出言辱罵「幹你娘」等語之事實 三 監視錄影器翻拍畫面截圖4張 證明告訴人及被告於上開時、地，2 人發生口角進而發生肢體衝突致告訴人受傷之事實 四 臺北市立陽明醫院驗傷診斷證明書1紙 證明被告於上開時、地毆打告訴人右眼部瘀腫併撕裂傷之事實 


二、核被告楊月珍所為，係犯刑法第277 條第1 項之傷害罪嫌及
    同法第309 條第1 項之公然侮辱罪嫌。被告所犯上開二罪，
    犯意各別，為2 罪，請分論併罰。
三、合依刑事訴訟法第251條第1項提起公訴。
    此　致
臺灣士林地方法院
中　　華　　民　　國　　109 　年　　5 　　月　　16　　日
                              檢  察  官  王碧霞
本件正本證明與原本無異
中　　華　　民　　國　　109 　年　　5 　　月　　27　　日
                              書　記　官　高心忻

附錄本案所犯法條全文
中華民國刑法第277條
傷害人之身體或健康者，處 5 年以下有期徒刑、拘役或 50 萬
元以下罰金。
犯前項之罪，因而致人於死者，處無期徒刑或 7 年以上有期徒
刑；致重傷者，處 3 年以上 10 年以下有期徒刑。

中華民國刑法第309條
公然侮辱人者，處拘役或 9 千元以下罰金。
以強暴犯前項之罪者，處 1 年以下有期徒刑、拘役或 1 萬 5
千元以下罰金。